Inventaris van het archief van mr. dr. H.H.A. van Gybland Oosterhoff [levensjaren 1887-1937], 1890-1937 (1940); enkele familieleden, 1913-1969
Nationaal Archief, Den Haag
- Eerste hoofdafdeling: Stukken afkomstig van mr. dr. Horace Hugo Alexander van Gybland Oosterhoff
  - Openbaar leven, B.
    - Nevenaktiviteiten op nationaal niveau, II.
      - Bestrijding van revolutionaire invloeden, bevordering van de nationale weerbaarheid, c.
        - Ondervoorzitter van het Verbond voor Nationaal Herstel, 2.
          - Confrontatie met verwante organisaties en stromingen, dd.
            - Kranteknipsels uit de Nieuwe Tilburgsche Courant met artikelenreeks van de hand van Wouter Lutkie R.K. pr., onder de titel "Gekkemanswerk"., September - oktober 1935; 172; 1 omslag
            - Verslag gericht aan de heer Putman Cramer van zijn indrukken opgedaan tijdens zijn deelname aan de Reichsparteitag in Neurenberg in 1936, met Duitse vertaling van dit artikel in "De Rijkseenheid" gepubliceerde verslag, 173; 1 omslag
              Zie ook inventarisnummer 253.
          - Bemoeienissen met de nationale defensie, ee.
            - Stukken betreffende het plan voor de oprichting van een "weerfonds" ten einde buiten de staatsbegroting om de defensie van ons land in een grotere staat van paraatheid te brengen., 1934; 174; 1 omslag
            - Tekst van een lezing over "De weermacht", waarschijnlijk van de hand van dr. W. Emmens, voorzitter van het Verbond voor Nationaal Herstel. Geschreven., Z.d. (1935); 175; 1 stuk
            - Brochure uitgegeven door de redactie "De Rijkseenheid" houdende een artikel van M.A. Cageling over de verhoging van het defensiebudget door de Nederlandse regering onder de titel "Het economisch mogelijke en het defensief noodzakelijke" naar aanleiding van een artikel van prof. dr. ir. J. Goudriaan over hetzelfde onderwerp in "De Groene Amsterdammer"., 1936; 176; 1 katern
          - Overige aktiviteiten van het Verbond, ff.
            - Concept van een brief van het Comité voor Nationale Samenwerking, het latere Verbond voor Nationaal Herstel, aan de minister van Defensie betreffende de wenselijkheid van de afschaffing van Militaire belangenverenigingen., Z.d. (ca. 1932); 177; 1 stuk
            - Stukken betreffende de jeugdorganisatie Jong Nationaal Herstel., 1934; 178; 1 omslag
            - Ontwerp-rapport over de organisch-corporatieve gedachte van een daartoe door het hoofdbestuur van het Verbond voor Nationaal Herstel ingestelde commissie met bijgaande daarop gemaakte opmerkingen van L.M.E.J.H. Geradts., Z.d; 179; 1 omslag
            - "Corporatieve ordening in overeenstemming met volkskarakter en historie" door J.C. den Baars, brochure uitgegeven door het Publicatie-Bureau voor Nationaal Herstel., 1935; 180; 1 deeltje
            - Notulen van de door het Verbond voor Nationaal Herstel ingestelde Commissie ter bespreking van de grondwet met bijbehorende stukken., 1936; 181; 1 omslag
            - "Het Verbond voor Nationaal Herstel en de maatschappelijke positie der vrouwen" memorandum van mej. De Niet met bijgaande op schrift gestelde reactie. Gestencild en geschreven., 1936; 182; 1 omslag
        - Overige aktiviteiten, 3.
          - Brochure houdende de teksten der toespraken gehouden op een bijeenkomst van het Nationaal Verbond Godsdienst Gezin Gezag (G.G.G.) een verbond ter bestrijding van revolutionaire invloeden in Nederland en de Overzeese Gewesten., 1933; 183; 1 katern
          - Lezing door hem gehouden voor het Nationaal Jongeren Verbond en bijgaand propaganda-materiaal van dit verbond., 1934; 184; 1 omslag
            Zie ook inventarisnummer 83.
      - Bemoeienissen met de koloniën, d.
        - Algemeen, 1.
          - "De roeping van Nederland ten opzichte van Nederlandsch-Indië gedeeltelijke tekst van een door hem gehouden lezing met bijbehorende aantekeningen en documentatiemateriaal over de verhouding zending-politiek. Getypt., 1929; 185; 1 omslag
          - Door hem in "De Indische Mercuur" gepubliceerde recensie van H. Colijn: "Koloniale vraagstukken van heden en morgen", overdruk., 1929; 186; 1 katern
          - Correspondentie door hem gevoerd als lid van het werkcomité ter inrichting van een reizende koloniale tentoonstelling in eigen land op basis van het materiaal dat voor de Nederlandse afdeling der Parijse koloniale tentoonstelling gebruikt is., 1930-1931; 187; 1 omslag
          - Stukken met teksten van door hem uitgesproken redevoeringen betreffende de rechtvaardiging van het gezag in Nederlands Oost-Indië., Z.d. (ca. 1932); 188; 1 omslag
          - Marineblad, orgaan der Marine-vereniging, 51e jaargang extra aflevering, met artikel van zijn hand: "De betekenis van Nederlandsch-Indië voor het Koninkrijk"., 1936; 189; 1 katern
          - Nota van de heer Putman Kramer betreffende de bestaande en de voorgestelde organisatie van het "Bureau international colonial"., Z.d; 190; 1 stuk
          - Nota inzake de communistische beweging in Nederlandsch-Indië., Z.d; 191; 1 stuk
        - Sociaal-economisch beleid, 2.
          - Artikel van de hand van Lucas Willink getiteld "Nederland en de filmkunst" benevens overzicht van de bestaande Indische speelfilms en suggesties betreffende het vervaardigen van Indische speelfilms voor de inheemse bevolking, met minuten van de door mr. dr. H.H.A. van Gybland Oosterhoff daarop verzonden antwoorden., 1932; 192; 1 omslag
          - Concept van een stichtingsakte van het "Genootschap ter verspreiding van gezonde literatuur in Nederlandsch-Indië"., Z.d; 193; 1 stuk
          - "Het groot-kapitaal in Oost- en West-Indië", artikel van zijn hand verschenen in de jubileum-aflevering van "De Indische Gids", overdruk, met bijgaand concept., 1929; 194; 1 katern en 1 stuk (6 bladen)
          - Nota van prof. F.J.H. Cowan over het verschil in systeem van het werven van arbeiders in Java en in de Britse koloniën met retroacta uit de jaren 1921-1922 in afschrift. Getypt en geschreven., 1929; 195; 1 omslag
          - "Poenale Sanctiebepalingen in koelieregelingen, geldende in buitenlandse koloniën, protectoraten en mandaatgebieden", gestencild overzicht., Z.d. (ca. 1930); 196; 1 stuk
          - "De suikerpositie van Java in verband met de wereldsituatie", tekst van een lezing van sijn hand. Z.d. (ca. 1934). Met bijgaand persoverzicht uitgegeven door het Documentatiebureau der Centrale Organisaties der Suikerindustrie in Nederlandsch-Indië. Getypt en gestencild., 1929; 197; 1 katern en 1 stuk (11 bladen)
        - Staatkundige verhouding tot het moederland, Nederlands-Indische staatsregeling, 3.
          - Ingekomen brieven met reacties op door hem in het bijblad van De Nederlander gepubliceerde artikelen over de staatkundige verhouding tussen Nederland en Nederlands-Indië en betreffende een staatsregeling voor Nederlands-Indië., 1924; 198; 1 omslag
          - "Herziening van het Indische regeringsreglement" door Charro (schuilnaam voor mr. dr. H.H.A. van Gybland Oosterhoff), overdruk uit "De werkgever", orgaan van de Vereniging van nederlandse werkgevers en van het Centraal industrieel verbond., 1925; 199
            Blijkens aantekening is het woord "Charro" de aanduiding van een Mexicaanse ruiter.
          - Aflevering van "Vragen des tijds", 53e jaargang nr. 10/11, waarin artikel van zijn hand: "De staatkundige verhouding tussen Nederland en Indië", met overdruk., 1926; 200; 2 delen
          - Teksten van lezingen en concept-artikelen van zijn hand over het koloniale beleid, de staatkundige verhouding tussen Nederland en Indië en de internationale koloniale positie van Nederland., 1927 en z.d. (ca. 1926); 201; 1 pak
          - Nota over de mogelijkheid tot meer doeltreffende verder-ontwikkeling der Indische staatsinstellingen, opgesteld door F.J.H. Cowan. Gestencild., 1927; 202; 1 stuk
          - Stukken betreffende het werk van een commissie voor de Indische staatsinrichting, waarvan hij deel uitmaakte., 1927-1928; 203; 1 omslag
          - Stukken betreffende verschillende bestuurs- en beleidsaangelegenheden ten aanzien van Nederlands-Indië en betreffende de Nederlands-Indische staatsinrichting welke in de Tweede Kamer aan de orde zijn geweest. Getypt en gestencild., 1928; 204; 1 pak
          - "De komende staatkundige beslissing inzake Nederlandsch-Indië", voordracht door hem gehouden voor de besturenconferentie van de Federatie van Christelijk-Historische Jongeren Groepen (F.C.H.J.G.), met inleidend woord van oud-minister dr. J.Th. de Visser. Gedrukt., 1928; 205; 1 katern
            Dit exemplaar is opgedragen aan zijn moeder blijkens de daarin gestelde opdracht: "Aan mijn lieve moeder, Nice-'s-Gravenhage, 22 februari 1928".
          - Ingekomen brieven houdende reacties van verschillende personen op de hun toegezonden in druk uitgegeven lezing van mr. dr. H.H.A. van Gybland Oosterhoff over "De komende staatkundige beslissing inzake Nederlands-Indië"., 1928; 206; 1 omslag
          - Verslag van de reis van B.C. de Savornin Lohman door Java en Sumatra van 17 juni tot 8 oktober 1928. Gestencild., 207; 1 stuk (43 pagina's)
          - "Van overheersing tot zelfbestuur" artikel van H.C.J. Gunning. Getypt., 1929; 208; 1 stuk (16 pagina's)
          - Tekst van een lezing van mr. F.M. baron van Asbeck over "een politiek ten aanzien van Nederlandsch-Indië welker richtsnoer en inhoud bepaald worden door de behoeften en belangen van Indië zelf". Getypt., 1936; 209; 1 stuk
          - Kranteknipsels uit de Deli-Courant betreffende een tweetal artikelen onder de titel "Koloniaal beleid"., 1936; 210; 1 omslag
        - Bevordering van de Rijkseenheid, 4.
          Mr. dr. H.H.A. van Gybland Oosterhoff was redactie-secretaris van het gelijknamige weekblad "De Rijkseenheid".
          - "De Rijkseenheid", staatkundig economisch weekblad ter versterking van de banden tussen Nederland en de Indiën onder redactie van mr. A.J.A.A. baron van Heemstra, prof. mr. F.J.H. Cowan, prof. mr. I.A. Nederburgh en mr. dr. H.H.A. van Gybland Oosterhoff, jaargangen 1-11, 1929-1930 - 1939-1940; 211-221; 10 banden en 1 pak
            Gedurende de eerste jaargang voert deze periodiek de titel: "Politiek economisch weekblad", orgaan ter versterking van de rijkseenheid Nederland-Indië. Prof. mr. I.A. Nederburgh maakte toen nog geen deel uit van de redactie.
            - le jaargang, 1929-1930, 211
            - 2e jaargang, 1930-1931, 212
            - 3e jaargang, 1931-1932, 213
            - 4e jaargang, 1932-1933, 214
            - 5e jaargang, 1933-1934, 215
            - 6e jaargang, 1934-1935, 216
            - 7e jaargang, 1935-1936, 217
            - 8e jaargang, 1936-1937, 218
            - 9e jaargang, 1937-1938, 219
            - 10e jaargang, 1938-1939, 220
            - 11e jaargang, 1939-1940., 221
              Deze jaargang is onvolledig en breekt op 8 mei 1940 met nummer 31/32 af.
          - Brieven en documentatiemateriaal ingekomen bij en minuten van brieven verzonden door mr. H.H.A. van Gybland Oosterhoff als redactie-secretaris van "De Rijkseenheid", na zijn overlijden op 21 januari 1937, ingekomen bij zijn opvolger Eitel Ross., 1928-1940; 222-230; 8 pakken en 1 omslag
            - 1928-1929, 222
            - 1930, 223
            - 1931, 224
            - 1932, 225
            - 1933, 226
            - 1934, 227
            - 1935, 228
            - 1936, 229
            - 1937-1940 mei., 230; 1 omslag
          - Periodieke rekening-en-verantwoording van de exploitatie van het blad "De Rijkseenheid" met bijgaande lijsten van betalende en gratis abonnementen en van abonnementsopzeggingen., 1932-1936; 231; 1 pak
          - Kranteknipsels uit de Nieuwe Rotterdamsche Courant met een artikelenserie onder de titel "Nederland's beleid in Indië", genummerd I-LIII., 1929-1930; 232; 1 pak
            Waarschijnlijk door hem verzameld als redactie-secretaris van "De Rijkseenheid".
          - Kranteknipsels uit duitse dagbladen betreffende de nederlandse koloniale politiek in Indië en de politieke situatie daarvan ten opzichte van het omringende Oost-Azië en de Pacific, speciaal de verhouding tot Japan., 1930, 1933-1934; 233; 1 omslag
            Door hem verzameld als redactie-secretaris van "De Rijkseenheid".
          - Kranteknipsels uit Nederlandse en Nederlands-Indische dagbladen over de beschuldigingen geuit tegen mr. N.L.J. Brantjes, oud-gouverneur van Curaçao, naar aanleiding van het proces tegen kapitein A.F. Borren, gewezen hoofd van de troepenmacht ten tijde van het op 17 juli 1922 plaats ge had hebbende stakingsoproer van de havenarbeiders te Willemstad., 1930; 234; 1 omslag
          - "De huidige stand der wereldluchtvaart, Nederland's aandeel en betekenis daarin", artikel van de hand van E. Schmülling, overdruk uit het "Koloniale weekblad"., 1930; 235; 1 katern
            Door de schrijver aangeboden aan de redactie van "De Rijkseenheid".
          - Nummers van het Curaçaose dagblad "Beurs- en nieuwsberichten" met artikelen over politieke ontwikkelingen in Duitsland en Italië., 1935; 236; 1 omslag
            Waarschijnlijk door hem verzameld in zijn functie van redactie-secretaris van "De Rijkseenheid".
          - Nummers van de Rijswijksche Courant met artikelenreeks over werkeloosheid., 1935 september - oktober; 237; 1 omslag
          - Artikelen van de oud-luitenant-ter-zee J.C. Mollema over de kruiser De Ruyter door de Regeringspersdienst beschikbaar gesteld aan "De Rijkseenheid"., 1936; 238; 1 omslag
          - Indisch extra-nummer van De Zakenwereld met artikel van mr. dr. H.H.A. van Gybland Oosterhoff: "De Rijkseenheid"., 1929; 239; 1 deel
          - Overdruk uit het Politiek Economisch Weekblad met redevoering van dr. J.Th. de Visser over de propaganda van het Nederlandsch-Indonesich Verbond voor de Rijkseen-heidsgedachte benevens redevoeringen van C. Frans en Raden Mas Noto Soeroto, resp. vice-voorzitter en voorzitter van dit Verbond., 1930; 240; 1 katern
          - Nummers van "Oedaya" ("opgang") geïllustreerd tijdschrift van Nederland en Indonesië opgericht en onder redactie van Raden Mas Noto Soeroto met artikelen van deze over het door hem gepropageerde aristo-democratische regeringsstelsel voor Nederlands-Indië, alsmede nummers van de Nieuwe Arnhemsche Courant met artikelen waarin de door Noto Soeroto en de heer C. Frans georganiseerde "Kruistocht voor de rijkseenheid" wordt besproken., 1928-1930; 241; 1 omslag
          - Stukken betreffende de activiteiten van het Nederlandsch-Indonesisch Verbond ter verbreiding van de rijkseenheids-gedachte., 1930 en z.d; 242; 1 omslag
          - Artikelen in dagbladen en periodieken over het Nederlandsch-Indonesisch Verbond, meer speciaal over de actie van C. Frans en de Javaanse dichter Raden Mas Noto Soeroto voor de rijkseenheidsgedachte, met samenvatting van de reacties in de inlandse en chinees-maleise pers., 1930; 243; 1 pak
          - Speciale uitgave van het weekblad De Rijkseenheid ter gelegenheid van de internationale koloniale tentoonstelling te Parijs, waarin een artikel van zijn hand: "L'idée nationale et la coôperation entre les races en les nations", met concept hiervan in het nederlands., 1931; 244; 1 deel en 1 stuk (4 bladen)
          - Concept-artikelen en teksten van lezingen van zijn hand over de rijkseenheidsgedachte., 1932, 1936 en z.d; 245; 1 omslag
          - "De gevaren voor de rijkseenheid", rede door hem uitgesproken op de installatie-vergadering van de Utrechtse Indologen Vereniging op, 22 oktober 1935; 246; 1 stuk (12 bladen)
          - "Viagero viagando", bloemlezing van artikelen van viagero (pseudoniem voor W. Groeninx van Zoelen) in de jaren 1932-1936 verschenen in het weekblad "De Rijkseenheid" met een voorwoord van mr. dr. H.H.A. van Gybland Oosterhoff., Z.d. (1936); 247; 1 deel
    - Nevenaktiviteiten op internationaal niveau, III.
      - Bestrijding van het wereldcommunisme, a.
        Zie ook inventarisnummers 296-297, 300.
        - Concept-artikelen en teksten van lezingen van zijn hand over de wezenskenmerken en de methodes van marxisme, communisme en bolsjewisme., Z.d. (ca. 1930); 248; 1 omslag
        - Stukken ingekomen van de Entente internationale contre la IIIe internationale (Entente internationale anti-communiste) en van verwante internationale organisaties te Genève, met stukken betreffende deze organisaties en andere anti-communistische activiteiten en documentatie betreffende internationale manifestaties van sociaal-democratische en communistische groeperingen en betreffende de politieke ontwikkelingen in Rusland en Spanje., 1927-1936; 249; 1 omslag
        - "Vade-mecum antibolchévique", uitgave van de Entente internationale contre la IIIe internationale, waarin een artikel van zijn hand: "Le communisme, la question coloniale et les races de couleurs" met overdruk en concept van het genoemde artikel, alsmede een Engelse versie met overdruk. Gedrukt en getypt., 1927; 250; 2 delen, 2 katernen en 1 stuk (22 bladen)
        - Brochure "Het communisme en de gekleurde rassen" door mr. dr. H.H.A. van Gybland Oosterhoff., Z.d. (ca. 1935); 251
          Zie voorgaand nummer.
        - Brochure van Theodore Aubert, voorzitter van de Entente internationale contre la IIIe internationale, getiteld: "Neuf ans de lutte contre le bolchévisme", met opdracht door de schrijver aan mr. dr. H.H.A. van Gybland Oosterhoff., 1933; 252; 1 katern
        - Concepten van lezingen van zijn hand over de rijkseenheids-gedachte, de nationale en internationale samenwerking der nationalen in de strijd tegen het bolsjewisme met indrukken van zijn bezoek aan het NSDAP-congres te Neurenberg., 1935-1936; 253; 1 omslag
          Zie ook inventarisnummers 173 en 245.
        - Correspondentie met de Nederlandse legatie in Peking en verdere stukken betreffende de situatie van de zending in China en de betrekkingen welke christelijke organisaties in China, zoals de National Committee of de Y.M.C.A. (Young men christian association) en de National Council of churches aldaar, met de communisten onderhouden., 1927-1932; 254; 1 pak
        - Rapport van zijn hand over "De bolsjewistische penetratie in de boezem van het wereldprotestantismë., Z.d; 255; 1 stuk
        - "A present-day menace in the orient", overdruk van een door hem in de Asiatic Review gepubliceerd artikel, met bijgaand concept en concept van de Nederlandse versie "De gemeenschappelijke bedreiging van het westen in het oosten". Getypt en gedrukt., 1932 en z.d; 256; 1 omslag
        - Overzicht over het verenigingsjaar 1935-1936 van de werkzaamheden op landelijk niveau van de Entente fraternelle internationale pour la défense contre le Bolchévisme sur le terrain moral et religieux., 257; 1 stuk (7 bladen)
        - "Het systeem van het communisme", publicatie van het Nationaal bureau van daadwerkelijke actie tegen het communisme en de goddeloosheid, met geleidebrief. Gestencild., Z.d. (ca. 1936); 258; 1 omslag
        - Documentatie over "Sowjetische Filmpropaganda", met Nederlandse vertaling., Z.d. (ca. 1936); 259; 1 omslag
        - Handleiding bij het bezoek aan de tentoonstelling over het bolsjewisme, georganiseerd door Nationaal Verbond "Godsdienst, gezin, gezag"., Z.d. (ca. 1935); 260; 1 stuk
      - Bemoeiingen met Zuid-Afrika, b.
        Zie ook inventarisnummers 279-290.
        - Dagboek van zijn reis naar Zuid-Afrika., 1932; 261; 1 deel
        - "Indrukken van een reis naar Zuid-Afrika", uitgave in boekvorm van de reeds in "De Rijkseenheid" verschenen brieven van mr. dr. H.H.A. van Gybland Oosterhoff., 1933; 262; 1 deel
          Voorin staat geschreven "Aan mijn liefste moeder, 6 juli 1933."
        - Correspondentie betreffende Zuid-Afrika en met instanties en personen aldaar in verband met door hem gehouden voordrachten en gepubliceerde artikelen over een in dat land gemaakte reis., 1932-1936; 263; 1 pak
        - Correspondentie met de Nederlandsch Zuid-Afrikaanse Vereniging over te houden lezingen., 1932-1933; 264; 1 omslag
        - Kranteknipsel van een artikel van zijn hand "Maak van inboorling ontwrigte Rewolusionêr" in het Zuid-Afrikaanse dagblad "Die Vaderland" van, 3 september 1932; 265; 1 stuk
        - Artikel van zijn hand "Onderhoud met generaal Smuts-wijsgeer, veldheer en staatsman" in De Telegraaf van, 7 oktober 1932; 266; 1 stuk
        - Teksten van zijn hand zowel van lezingen als van tot lezingen omgewerkte artikelen over Zuid Afrika., Z.d; 267; 1 omslag
  - Particulier leven, C.
    - Stellingen ter verkrijging van de graad van doctor in de rechtswetenschap aan de universiteit van Amsterdam door Horace Hugo Alexander van Gybland Oosterhoff., 1909; 268; 1 deeltje
    - Vel van een tambourijn met handtekeningen van bezoekers op de per 1 juni 1910 door hem betrokken kamer in Den Haag in verband met zijn benoeming tot adjunct-commies voor de tijd van één jaar aan het departement van Landbouw, Handel en Nijverheid., 269; 1 perkamenten vel
    - Stellingen ter verkrijging van de graad van doctor in de staatswetenschap aan de Rijksuniversiteit te Utrecht door mr. Horace Hugo Alexander van Gybland Oosterhoff. Gedrukt., 1912; 270; 1 deeltje
    - Condoleancebrieven naar aanleiding van het overlijden van mr. dr. H.H.A. van Gybland Oosterhoff op 21 januari 1937 ingekomen bij zijn moeder en zijn zuster geordend op afzenders volgens alfabet en op data van verzending., 271-272; 2 pakken
      - Afzenders A-K., 271
      - Afzenders L-Z., 272
    - Condoleancebrieven naar aanleiding van het overlijden van mr. dr. H.H.A. van Gybland Oosterhoff, ingekomen bij het bestuur van het Verbond voor Nationaal Herstel., 1937; 273-275; 3 omslagen
      - Afkomstig van de afdelingsbesturen van het Verbond voor Nationaal Herstel. 1937, 273
      - Afkomstig van leden van het Verbond voor Nationaal Herstel. 1937, 274
      - Afkomstig van verschillende verenigingen, instellingen en personen. 1937, 275
    - Teksten van de grafredes en in-memoriam-artikelen bij het overlijden van mr. dr. H.H.A. van Gybland Oosterhoff. Getypt en geschreven., 1937; 276; 1 omslag
    - Afleveringen van tijdschriften en periodieken bevattende in-memoriam-artikelen bij het overlijden van mr. dr. H.H.A. van Gybland Oosterhoff., 1937; 277; 1 pak
    - Kranteknipsels over de naam Ghyblant op de grafsteen van Frans Hals in de Sint Bavo-kerk in Haarlem en over het landgoed "Den Oosterhoff" onder de gemeente Rijssen., Z.d; 278; 1 omslag
  - Documentatie, D.
    - Betreffende Zuid-Afrika, I.
      - Kranteknipsels en nummers van Nederlandse dagbladen met artikelen betreffende Zuid-Afrika., 1932-1936; 279; 1 pak
      - "Hollands weekblad voor Zuid-Afrika", weekblad gewijd aan culturele en economische belangen, orgaan van de Nederlandse Vereniging, Johannesburg, 2e jaargang nummer 19., 1932; 280; 1 katern
      - "Zuid-Afrika", maandblad voor de culturele en economische betrekkingen tussen Nederland en Zuid-Afrika, 11e jaargang nummer 10, 12e jaargang nummer 4 en 13e jaargang nummer 3., 1934-1935; 281; 1 omslag
      - "Neerlandia", maandblad van het Algemeen Nederlandsch Verbond jaargang 35 nummer 5 met artikel van G.W. Dekking: "Wat Hollandse geestkracht in Zuid-Afrika tot stand gebracht heeft"., 1935; 282; 1 katern
      - Kranteknipsels en nummers van het Zuid-Afrikaanse dagblad Die Burger., 1932-1934; 283; 1 omslag
      - Kranteknipsels en nummers van de Zuid-Afrikaanse dagbladen Die Vaderland, Die Volksstem, Rand Daily Mail en The Star., 1932-1934; 284; 1 omslag
      - Kranteartikel door rev. J.A. Patten "The bible in Afrikaans, a romance of the scriptures from 1874-1933" in The Times van, 7 maart 1934; 285; 1 stuk
      - "Native life in South Africa" brochure door dr. C.J. Uys, M.A., D. Litt. verbonden aan het Native Affairs Department van Zuid-Afrika., 1935; 286; 1 katern
      - "Ons eie boek", een Afrikaanse boekengids, deel 1 nummer 3., 1935; 287; 1 deel